# 求助陈版，关于股东支付处理以及在合并报表中的处理

提问人：768895149 时间：2020-05-16 22:30:44
陈版好！
事项一、关于尚未摊销的股份支付是否一次性摊销计入损益
公司A与个人B成立公司C，其中A持股60%，B持股40%，注册资本100W，双方不等价出资，A处置 1000 万，个人B出资40W，个人B为C公司股东及员工。
出资协议中约定个人B服务期限不短于 3 年，在C公司层面将其作为股份支付，即A超额认缴部分确认资本溢价，按照出资金额及其持股比例计算的公允价*个人B持股比例-B实际出资金额部分作为其他资本公积-股份支付。
账务处理：
借：管理费用（当年摊销金额）
借：其他非流动资产（尚未摊销金额）
贷：资本公积-其他资本公积
请问，在出具C公司单体报告时，以上分录是否有问题？若第二年，C公司经营情况恶化，主要运营项目终止，且无持续经营计划，则是否能在服务期限尚未满时基于公司经营计划，一次性确认尚未摊销的股份支付金额，计入当期损益？
事项二、在事项一的基础上，在编制公司A的合并报表时，对于C公司层面尚未摊销的其他非流动资产，是否应当与合并报表层面的少数股东权益抵消。
编制合并抵消分录：
借：少数股东权益
贷：其他非流动资产
视为在A公司合并报表层面，因C公司少数股东尚未履行完整的服务期限，对于尚未履行部分，减少少数股东权益？这样做是否正确？
以上，谢谢陈版。

回答人：chenyiwei
1 、C公司单体报告，不应就B尚未提供的服务确认“其他非流动资产”，只能逐年根据服务情况确认管理费用和资本公积。
若第二年，C公司经营情况恶化，主要运营项目终止，且无持续经营计划，则C层面按加速可行权处理。
2 、A的合并报表层面，也同样参照上述原则，不应将尚未接受的服务确认为其他非流动资产。合并报表层面的少数股东权益和少数股东损益按照协议约定的股权比例（40%）计算确定，可能会体现出归母的资本公积和少数股东权益之间一增一减的权益性交易。

提问人：768895149 时间：2020-05-17 16:12:02
谢谢陈版，按理解，确认其他非流动资产仅系为合并抵消，在出具单体报表时，子公司不能将未履行部分其他一项资产挂账。再该业务背景下：
年末合并报表的子公司少数股东权益=子公司年末的净资产（年末净资产+还原成出资股权全部出资+还原尚未履行的股份支付权益的资本公积）*少数股东持股比例-还原尚未履行的股份支付资本公积
这个计算方式是否成立，即计算享有子公司净资产时应先考虑双方均已全部出资和履行服务计算的净资产再扣减未出资或者未履行部分。
谢谢陈版。

回答人：chenyiwei
可以这样理解。

提问人：768895149 时间：2020-06-02 21:02:09
陈版您好，延续这个问题，由于该方式较为特殊，其背景是母公司的不公允等价增资形成，从股份支付的定义而言，这个算什么的股份支付？对于母公司而言，算授予子公司权益工具为换去子公司职工服务？还是子公司授予职工自身权益工具获得职工服务？这个怎么理解？

回答人：chenyiwei
对C而言仍然是权益结算股份支付。母公司A的个别报表层面属于现金结算股份支付，合并报表层面调整为权益结算股份支付。

提问人：768895149 时间：2020-06-08 21:03:00
谢谢陈版，按照回答考虑。
1 、对C而言，其在单体根据B的服务分期确认损益及资本公积系其权益结算股份支付的表现？这样看起来很像劳务出资，但公司法又明确规定不能以劳务出资。对于子公司单体报告的资本公积变动应该怎么说明呢？
2 、对于母公司A个别报表层面属于现金结算的股份支付，即A公司支付的股权投资款股份系代B支付，这样处理是否不符合法律及实质，在合并报表层面调整为权益结算的股份支付这点应该没有疑问。
3 、考虑是否母公司A层面是否可以不做任何处理。支付的投资款依然作为长期股权投资核算。
谢谢陈版主！

回答人：chenyiwei
1 、没有计入实收资本，这与法律禁止劳务出资无关。 2 、基于解释 4 号第七条规定处理。